臺灣嘉義地方法院刑事裁定
111年度撤緩字第69號
聲  請  人  臺灣嘉義地方檢察署檢察官
受  刑  人  張惟平




上列受刑人因竊盜案件，經檢察官聲請撤銷緩刑（臺灣嘉義地方
檢察署111年度執聲字第480號），本院裁定如下：
    主    文
張惟平之緩刑宣告撤銷。
    理    由
一、聲請意旨略以：受刑人張惟平因竊盜案件，經本院於民國11
    0年6月7日以110年度嘉簡字第580號判決處有期徒刑6月，緩
    刑2年，於110年7月19日確定。惟查受刑人於緩刑期內，故
    意犯竊盜案件，經本院於111年2月23日以111年度嘉簡字第1
    21號判決處得易科罰金之拘役30日（共5罪），於111年4月1
    9日確定；又故意犯竊盜案件，經本院於111年5月10日以111
    年度嘉簡字第405號判決處得易科罰金之拘役35日（共4罪）
    ，於111年6月20日確定；又故意犯竊盜案件經臺灣桃園地方
    法院於111年5月31日（聲請書誤載為111年4月26日）以111
    年度壢簡字第943號判決處得易科罰金之拘役25日，於111年
    7月12日確定。受刑人法治觀念淡薄，缺乏悛悔遷善情狀，
    足認原宣告之緩刑難收預期效果，而有執行刑罰之必要，依
    刑法第75條之1第1項第2款之規定，得撤銷其緩刑之宣告，
    爰依刑事訴訟法第476條規定聲請裁定等語。
二、按刑法第75條之1第1項第1款、第2款規定：「受緩刑之宣告
    而有下列情形之一，足認原宣告之緩刑難收其預期效果，而
    有執行刑罰之必要者，得撤銷其宣告：一、緩刑前因故意犯
    他罪，而在緩刑期內受6月以下有期徒刑、拘役或罰金之宣
    告確定者。二、緩刑期內因故意犯他罪，而在緩刑期內受6
    月以下有期徒刑、拘役或罰金之宣告確定者。」考其立法意
    旨略以：關於緩刑之撤銷，現行法第75條第1項固已設有2款
    應撤銷之原因；至得撤銷緩刑之原因，則僅於保安處分章內
    第93條第3項與撤銷假釋合併加以規定，體例上不相連貫，
    實用上亦欠彈性，爰參酌德國及奧地利現行立法例增訂得撤
    銷緩刑之原因，其中現行關於緩刑前或緩刑期間故意犯他罪
    ，而在緩刑期內受6月以下有期徒刑之宣告者，列為應撤銷
    緩刑之事由，因認過於嚴苛，而排除第75條應撤銷緩刑之事
    由，移列至得撤銷緩刑事由，俾使「法官依被告再犯情節，
    而裁量是否撤銷先前緩刑之宣告」；其次，如有前開事由，
    但判決宣告拘役、罰金時，顯可見行為人仍未見悔悟，有列
    為得撤銷緩刑之事由，以資彈性適用，爰於第1項第1款、第
    2款增訂之。且本條採用「裁量撤銷主義」，賦予法院撤銷
    與否之權限，特於第1項規定實質要件為「足認原宣告之緩
    刑難收其預期效果，而有執行刑罰之必要」，供作審認之標
    準。亦即於上揭「得」撤銷緩刑之情形，法官應依職權本於
    合目的性之裁量，妥適審酌被告所犯前後數罪間，關於法益
    侵害之性質、再犯之原因、違反法規範之情節是否重大、被
    告主觀犯意所顯現之惡性，及其反社會性等情，是否已使前
    案原為促使惡性輕微之被告或偶發犯、初犯改過自新而宣告
    之緩刑，已難收其預期之效果，而確有執行刑罰之必要，此
    與刑法第75條第1項所定2款要件有一具備，即毋庸再行審酌
    其他情狀，應逕予撤銷緩刑之情形不同。又依刑法第75條之
    1第1項第1至3款之事由聲請撤銷緩刑，應於判決確定後6個
    月內為之，刑法第75條第2項、第75條之1第2項定有明文。
三、經查：
  ㈠受刑人前因竊盜案件，經本院以110年度嘉簡字第580號判決
    處有期徒刑6月，緩刑2年，並於110年7月19日確定（下稱甲
    案）。而後於上開案件確定後之緩刑期間內，故意犯竊盜、
    無故侵入建築物等案件，經本院以111年度嘉簡字第121號判
    決處拘役10日、10日、10日、10日、10日、10日，應執行拘
    役30日，並於111年4月19日確定（下稱乙案）；再因故意犯
    竊盜等案件，經本院以111年度嘉簡字第405號判決處拘役20
    日、20日、20日、20日，應執行拘役35日，而於111年6月20
    日確定（下稱丙案）；又因故意犯竊盜案件，經臺灣桃園地
    方法院以111年度壢簡字第943號判決處拘役25日，而後於11
    1年7月12日確定（下稱丁案），此有上開乙案、丙案之刑事
    簡易判決、臺灣高等法院被告前案紀錄表等在卷可參，足認
    受刑人係於甲案緩刑期間故意犯乙、丙、丁等案，並於緩刑
    期間內均受拘役之宣告確定，該當刑法第75條之1第1項第2
    款「緩刑期內因故意犯他罪，而在緩刑期內受6月以下有期
    徒刑、拘役或罰金之宣告確定」之情形，且聲請人係於乙、
    丙、丁案判決確定後6個月內為本件聲請，於法並無不合。
  ㈡受刑人所犯乙、丙、丁等案，雖然均經法院認定情節並非甚
    重，而均僅就各罪量處拘役10日至25日不等之刑，或予以依
    刑法第51條第6款酌定應執行刑為拘役30日、35日。然受刑
    人於甲案所犯之罪為刑法第321條第1項第1款之侵入住宅竊
    盜罪，此犯罪所欲保障者除了被害人財產法益，另兼及被害
    人之居住安寧，至於受刑人所犯乙、丙、丁等案，所犯罪名
    包含竊盜罪與無故侵入建築物罪，其中竊盜罪所欲保障之法
    益同為被害人財產法益，至於無故侵入建築物罪所保障之法
    益則是建築物監督、管理不受無故侵擾。則受刑人所犯甲案
    與乙、丙、丁案之罪名，雖略有不同，但各該案件觸犯罪名
    所保障之法益或屬相同，或是具有雷同性。且受刑人所犯乙
    、丙、丁等案，均是在甲案確定後緩刑期間起始起算1年內
    所為，而其中乙、丙案更均是於密集之時間內均犯數罪，而
    一併由檢察官向法院聲請簡易判決處刑，顯見受刑人在甚短
    期間內，主觀上對他人財產權或住宅、建築物之管理、監督
    明顯欠缺尊重，而多次為竊盜、無故侵入建築物犯行之傾向
    甚屬明顯，其反社會性、主觀惡性並非輕微。故透過受刑人
    於甲案緩刑期間復有另犯乙、丙、丁等案件研判，其甲案犯
    行實難認是屬惡性輕微之犯罪或是偶發性之犯罪，更未因甲
    案犯行遭偵查、起訴與判決宣示等警惕作用而謹言慎行。故
    甲案所為緩刑宣告之基礎即因乙、丙、丁案而難以維持，足
    認甲案宣告之緩刑難收預期效果，有執行刑罰之必要，是聲
    請人所為本件聲請，為有理由，自應撤銷其緩刑之宣告。
四、依刑事訴訟法第476條、刑法第75條之1第1項第2款，裁定如
    主文。
中　　華　　民　　國　　111 　年　　 9 　　月　　1　　日
                  刑事第六庭  法　官　郭振杰
上列正本證明與原本無異。
如不服本裁定，應於裁定送達後5日內向本院提出抗告狀（應附
繕本）。
中　　華　　民　　國　　111 　年　　9 　　月　　1 　　日
                              書記官  王翰揚